Inventaris van het archief van de familie Van Bylandt, 1277-1908
Nationaal Archief, Den Haag
- Stukken van zakelijke aard, II
  - Stukken afkomstig van de graven van Bylandt-Halt.
    - Stukken betreffende het beheer van rechten en goederen in Duitsland, I.
      - Het hertogdom Kleef, A.
        - Elders in het hertogdom Kleef, 2.
          - Andere rechten en goederen, c.
            - Kranenburg
              - Acte van verkoop door Goessen Smullinck en zijn vrouw Wendela, benevens door Johan Smullinck aan Johan von Selbach en zijn echtgenote Judith Smullinck van hun goed, gelegen in het gerecht Kranenburg, 1535; 232; 1 charter
                Origineel. Inv. nr. 232. Met het zegel van de 1e oorkonder, het schepenzegel van Cranenborch en de zegels van Goessen en Johan Smulinck, alle in groene was. Het 2e en het 4e zegel zijn beschadigd.
            - Wisselerward
              - Acte van belening door de hertog van Kleef van Christoffel von Rolshausen met twee stukken land, gelegen in het gerecht van Wisselerward, 1602; 233; 1 charter
      - Het graafschap Mark, B.
        De stukken betreffende de rechten en goederen, gelegen in het voormalige graafschap Mark, zijn afkomstig van de Freyherren von Heiden, die vanouds heren van Bruch waren. In 1712 schonk Johanna Wilhelmina von Eller, weduwe van Friderich Wilhelm von Syberg en van Johann, Freyherr von der Reck, het huis en de heerlijkheid Clyff aan haar nicht Dorothea Louisa von dem Busch ter gelegenheid van haar huwelijk met Ferdinand Sigismund, Freyherr von Heiden. (vergelijk de stukken, afkomstig van de graven van Bylandt-Halt, die berusten in het Rijksarchief voor de provincie Gelderland te Arnhem). Frederik graaf van Bylandt (1711-1789), die in 1755 met het huis en de heerlijkheid Bruch werd beleend, was verwant aan de familie von Heiden door zijn moeder Maria Louisa, Freiin von Heiden (overl. 1725) en door zijn oudtante Christina Barbara, gravin van Bylandt (1640-1719), echtgenote van Friderich, Freyherr von Heiden zu Bruch (overl. 1715). Hij verkocht Bruch reeds in 1755 aan Peter von Raesfeld, die daar in dat jaar mee werd beleend (Staatsarchief Osnabrück, register der lenen van de graafschap Mark 21 juli en 12 augustus 1755).
        - Het ambt Blankenstein, 1.
          - Jurisdictie over het huis Bruch en de buurschappen Holthausen, Welper en Baack, a.
            - Acte van belening door de koning van ruisen als graaf van der Mark van Frederik graaf van Bylandt, met de civiele en criminele jurisdictie over het huis Bruch en de buurschappen Holthausen, Welper en Baack, 1755; 234; 1 charter
              Het huis Bruch was gelegen bij Hattingen aan de Ruhr.
          - Jurisdictie over het huis Clyff en enige hoeven, b.
            - Acten van belening door de graven van der Mark met de civiele en criminele jurisdictie over het huis Clyff, enige tot het huis Clyff behorende hoeven en enige hoeven, horig aan de hof Hattingen: van Johann Dieterich von Syberg, 1675; van Friderich Wilhelm von Syberg, 1678; van Johann Freyherr von der Reck voor zijn echtgenote Johanna Wilhelmina Sophia von Eller, 1684, 1690., 1675-1690; 235; 5 charters
              Het huis Clyff was gelegen bij Hattingen aan de Ruhr. Onder de hoeven, behorende tot het huis Clyff worden genoemd de goederen "Burckhardt's Haus" en Funckenberg.
          - Het huis Clyff, c.
            - Acte, waarbij Johann Wilhelm Rost von Wers zu Lorch und Cochenheim voor zichzelf, zijn broeder Idell Friderich Rost von Wers zu groszen Aldendorff en zijn zuster Francisca Margaretha Rost von Wers afstand doet van de rechten, die zij hebben op het huis Clyff, de "Clever Hoff" het goed Backwart en het tot het huis Clyff behorende erfhofschoutambt van de hof Hattingen. Met bijlagen., 1657; 236; 1 omslag
          - Het erfhofschoutambt van de hof Hattingen, d.
            - Acten van uitgifte door de erfhofschout van de hof Hattingen van enige aan die hof horige goederen. Met een bijlage., 1520-1663; 237; 9 charters
              Regesten nrs. 96 en 125.
              96 1520 april 15
              Bertrum van Luitzenraidt, heer zum Hardenberg en zijn echtgenote Margareta bevestigen Heinrich Synderman en diens echtgenote Lyza in het bezit van een stuk grond, gelegen bij de Groenen Wege, dat aan hen uitgegeven is door Reynart van Krekenbeck en diens echtgenote Elssa, de schoonouders van de oorkonders.
              uff Sondach neist nae Paesche
              Origineel. Inv. nr. 237. Met het zegel van Bertrum van Luitzenraidt.
              125 1547 juni 22
              Johan Kwade, heer the Wyckroede en Wylhelm van der Leyenn, drost te Steynbach, voogden van Wylhelm van Luytzenroide, erfhofschout van de hof te Hatnegge, geven aan Peter, zoon van Lange Rotger, en diens toekomstige echtgenote uit het goed de Wythgaethe.
              up der Thienduyssent Merteler daich
              Origineel. Inv. nr. 237. Met het beschadigde zegel van Wylhem van der Leyenn in groene was.
              Deze stukken zijn vermoedelijk bij de erfhofschout in bewaring gebleven.
          - Het goed Sonsbruch, e.
            - Acten van belening door de graaf van der Mark met het goed Sonsbruch bij Hattingen gelegen: van Ernst von Bodelschwingh, 1559; van Johann Anradt, 1621; van Paul Seydler, 1648; van Johann Georg Seydler, 1650; van Johann Christoph Seydler, 1674; van Friderich Freyherr von Heiden, 1683., 1559-1683; 238; 6 charters
            - Stukken betreffende de belening met het goed Sonsbruch, 1626-1674; 239; 1 omslag
            - Acten van cessie door verschillende medegerechtigden in het goed Sonsbruch van hun rechten aan Ernst en Wilhelm von Bodelschwingh, 1539-1586; 240; 5 charters
              Regesten nrs. 113 en 129.
              113 1539 maart 15
              Werner Mey, richter te Hatnegghe, oorkondt, dat Johan van Stammel en zijn echtgenote Ida Ulenbroicks, Johan Poytman, burger te Duysberch en diens echtgenote Margreta Ulenbroicks, benevens Goddert Glasemecker, zoon van wijlen Margreta en Peter Glasemecker, burgers te Duysberch, aan Anna Ulenbroicks en haar zoon Ernst von Boedelsswynge, hun zuster, schoonzuster en neef, getransporteerd hebben hun aandeel in het goed Sunsebroick, gelegen in het gerecht Hatnegghe, dat hun toekwam uit de nalatenschap van Herbert Ulenbroicks en zijn echtgenote Rorige, ouders van Ida, Margreta en Anna, inclusief de rechten, die zij nog mochten verwerven uit de nalatenschap van Johan van Hillytzum en zijn echtgenote Katherina Ulenbroicks, alles behoudens de lijftocht van hun moeder en schoonmoeder Rorige.
              op Saterdach nach dem Sondage Oculi
              Origineel. Inv. nr. 240. Met de restanten van het zegel van Gerhartt Knyppinck in groene was. Het zegel van de oorkonder is verloren.
              129 1548 september 17
              Werner Mey, richter te Hatneggen, oorkondt, dat Johan Tegeder, burger van Munster en diens echtgenote Anna Ulenbrokes aan Ernest van Bolswinge en diens echtgenote Katherina van Gemmen hebben gecedeerd hun rechten op het goed te Sunsebroke, welke hun toekwamen uit de nalatenschap van hun ouders en schoonouders Herbert Ulenbroick to Sunsebroke en zijn echtgenote Roirych.
              Origineel. Inv. nr. 240. Met het zegel van de oorkonder in groene was.
            - Acte van cessie door Wilhelm von Bodelschwingh en zijn echtgenote Aleid von Herzfeld ten behoeve van Ernst von Bodelschwingh en diens echtgenote Katharina von Hyllessem van hun rechten op het goed Sonsbruch en het "Wilkensgut", 1592. Met een retroactum betreffende het goed Sonsbruch, 241; 1 charter en 1 stuk
            - Aantekeningen betreffende de liquidatie van de schulden van het goed Sonsbruch, 1682-1686. Met bijlagen en retroacta, 1609-1676., 1609-1686; 242; 1 charter en 1 omslag
              Regest nr. 132.
              132 1550 februari 23
              Johan van Merisschet, genoemd Hilssum en zijn echtgenote Katherina thoen Sunsebroke beloven aan Johan Gesen, burger van Hatneggen, jaarlijks 3 malder koren, ½ malder rogge en ½ malder gerst te zullen geven uit hun Wilkensgude, gelegen te Holthusen en uit het goed te Sunsebroke, waar zij op wonen, benevens uit het goed, waar Dyrich te den Keelhaigen op woont en al hun andere goederen.
              op Sunte Mathias avent Apostel
              Origineel. Inv. nr. 242. Met de beschadigde zegels van Johan Hilssum en Henrich Blanckensteyn, richter te Hatneggen, in groene was.
          - Andere rechten en goederen, f.
            - Hattingen
              - Acte van belening door de abdij van Sint Benedictus te Deutz van Sander von Galen met de helft van de goederen Backwart, Dunkhof en Deifhus gelegen bij Hattingen, 1515; 243; 1 charter
                Regest nr. 93.
                93 1515 mei 31
                Hinrich, abt van het klooster van de orde van Sent Benedictus te Duitze, beleent Zander van Gaelen met de helft van de goederen Bekwert, Dunckhoff met twee huisjes, de Mitten Schulte en het goed Deiffus, met welke goederen Hinrich Wedinck en zijn erfgenamen mede beleend zijn.
                des lesten daigs in dem Mey
                Origineel. Inv. nr. 243. Met het beschadigde secreet-zegel van de oorkonder in groene was.
                Zie ook nr. 236.
              - Acte van belening door het klooster van Onze Lieve Vrouwe en het Munster van Sint Herbert te Deutz van Conrad Kuhweid met het Kuhweider of Engenhauser leengoed, dat de helft van het goed Backwart uitmaakt, 1650; 244; 1 charter
              - Acte, waarbij Wilhelm von Bodelschwingh en zijn echtgenote Aleid von Herzfeld aan Adolph auffen Syppen in pand geven de "Bantenberger" weide gelegen bij Hattingen, 1586; 245; 1 charter
              - Acte van cessie door Wilhelm Sirrenberg en zijn echtgenote Elsa Severin aan Johann Dieterich von Syberg van hun rechten op een weide, behorende tot de hoeve te Breidenscheid gelegen bij Hattingen, 1656. Met retroacta, 1621-1646., 1621-1656; 246; 2 charters en 1 omslag
              - Acte, waarbij Coert zu Breidenscheid aan Elsa Holscher, weduwe van Heinrich Severin zijn rechten op het houthakken in de Breidenschneider Mark verpandt, 1636; 247; 1 stuk
              - Acte, waarbij Wilhelm von Bodelschwingh en zijn echtgenote Aleid von Herzfeld aan Johann von Hausberg verpanden hun weide de "Brockwische" gelegen bij Hattingen, 1588. Met een acte van cessie door Evert von dem Hausberg aan Paul Seydler en zijn echtgenote Margaretha von Anradt, 1629., 1588, 1629; 248; 1 charter en 1 stuk
              - Acte, waarbij Wilhelm von Bodelschwingh en zijn echtgenote Aleid von Herzfeld aan Johann Holsche in pand geven hun weide "boeffen dem Brögel" gelegen bij Hattingen. Met retroacta 1561, 1587., 249; 1 omslag
              - Acten van uitgifte door de erfhofschout van de hof Hattingen van de aan die hof horige hoeve "Burckhardt's Haus" of "Gut zu Werde", Met een afschrift., 1535-1635; 250; 6 charters en 1 stuk
                Regest nr. 108.
                108 1535 juni 15
                Bertram van Luytzenraide, ambtman te Blanckensteyn en erfhofschout te Hatneggen en zijn echtgenote Barbara Scheffartz van Meroide beloven, dat Jorien, zoon van Rutger Petersz., na het overlijden van zijn vader of van zijn broeder Evert Peters, zal mogen opvolgen in hun recht op de horige hoeve, genaamd het goed thum Werde.
                op dach Viti et Modesti martirum
                Origineel. Inv. nr. 250. Met de restanten van het zegel van Bertram van Luytzenraide in groene was.
                Dit goed wordt onder het inventarisnummer 235 genoemd onder de goederen, behorende tot het huis Clyff.
              - Acte, waarbij Vennemar Holsche en zijn echtgenote Anna Lappau met de voogden van Vennemar's kinderen uit eerste huwelijk overeenkomen, dat het "Burckhardt's Haus" aan die voogden zal worden overgedragen, 1620; 251; 1 charter
              - Acte van uitgifte door Heinrich von Galen en zijn moeder Gertrud aan Hans, zoon van Hildebrand in dem Dunkhof en diens echtgenote Hille van het goed de Dunkhof gelegen bij Hattingen, 1451; 252; 1 charter
                Regest nr. 34.
                34 1451 oktober 1
                Hynrich van Galen Johanszoon en zijn moeder Gerdrut van Galen geven aan Hannes, zoon van Hilbrant in dem Dunchove en diens echtgenote Hylle uit het goed de Dunchove, om dat na de dood van zijn ouders te bezitten.
                op Sunte Remeysdach des hyllyghen Bysschoppes
                Origineel. Inv. nr. 252. Met het beschadigde zegel van Hynrich van Galen in groene was.
                Zie ook nr. 243.
              - Acte van belening door het klooster van Onze Lieve Vrouwe en het Munster van Sint Herbert te Deutz van Bertram von Lützerath met het goed "unter den Eichen" bij Hattingen, 1505; 253; 1 charter
                Regest nr. 86.
                86 1505 september 3
                Gerlach von Breitbach, abt van de abdij van Unsex Liever Fruwen en het Monster van Sendt Herbertz te Duytz, beleent Bertram van Luitzerode met de hoeve, genaamd under der Eycken en gelegen bij Hattingen.
                Origineel. Inv. nr. 253. Met het zwaar beschadigde zegel van de abdij van unser Liever Fruwen te Duytz.
              - Acte, waarbij Rutger Funcke en zijn echtgenote Meryge het goed Funckenberg gelegen bij Hattingen belasten voor een schuld aan het hospitaal te Hattingen, 1610. Met een acte van cessie door Katharina von Steinhoff, weduwe van Conrad Wynardts, provisor van het hospitaal te Hattingen, aan Johann Dieterich von Syberg, 1666 en een bijlage daartoe., 1610, 1666; 254; 1 charter en 1 omslag
              - Acte, waarbij Peter Funcke al zijn goederen verpandt voor een schuld aan Heinrich, zoon van Else uf der Hoffen, 1634. Met oudere stukken betreffende het goed Funckenberg, 1475-1597., 1475-1597, 1634; 255; 3 charters en 1 omslag
                Regesten nrs. 46 en 130.
                46 1475 mei 21
                Hinrich van Eyngehusen, richter te Hatnegge, oorkondt, dat Hensse Vunckenberch en zijn echtgenote Hille, ook optredend voor hun zoons Herman en Johan, aan hun zoon Rotgher en diens echtgenote Karde al hun goederen en bezittingen hebben getransporteerd, onder voorbehoud van hun lijftocht.
                Octava Pentecoste
                Origineel. Inv. nr. 255. Met het zwaar beschadigde zegel van Hensse Vunckenberch in groene was.
                Het zegel van de oorkonder is verloren.
                130 1549 maart 17
                Hinrich Funckenborch en zijn echtgenote Greite benevens Jorian Ruter en diens echtgenote Erma treffen een overeenkomst over de ligging van de grenzen en het plaatsen van een grensscheiding tussen hun weiden, gelëgen aan de beek de Krumbecke, die uit de Wyntzer Mark komt.
                am Sundach Reminiscere
                Origineel. Inv. nr. 255. Met het beschadigde zegel van Hinrich Blanckenstein, richter te Hatneggen, in groene was.
              - Acte, waarbij Ernst von Rodelschwingh en zijn echtgenote Katharina von Hyllessem aan Heinrich Scheve en diens echtgenote Katharina in pand geven 1 schepel land gelegen bij het Koekesland bij Hattingen. Met een retroactum, 1577; 256; 1 omslag
              - Acte, waarbij Johann von Lützerath aan Georg Burckhard en zijn echtgenote Gertrude Keilman in pand geeft een weide, gelegen bij "Naelmans-Wische" bij Hattingen, 1617; 257; 1 charter
                Volgens een aantekening op de rug van dit stuk werd deze weide de "Lünings wische" genoemd.
              - Acte, waarbij Johann Freyherr von der Reck en Vennemar Elbers een dading aangaan over het aan het "Schrieversgut" horige goed de Korverkamp, waarbij Vennemar Elbers zijn rechten op dat goed cedeert aan de Freyherr von der Reck. Met een dubbel., 1684; 258; 1 omslag
              - Acte van cessie door Johann in der Rutgers Poerbecke voor zichzelf en zijn broeders aan Herbert Ulenbroek en diens echtgenote Rorige van hun rechten op het goed Ter Midden, 1492. Met retroacta, 1485, 1492; 259; 3 charters en 1 stuk
                Regesten nrs. 52, 68 en 69.
                52 1485 februari 11
                Johan Stecke, graaf te Dorpmunde (sic) en ambtman te Blanckesteyn, beslist, daar de hertog van Cleve en graaf van der Marke Herbert Ulenbrocke beleend heeft met het goed te Sonsebroke en het goed ther Midden, gelegen te Overen Sonsbroke, doch tevens wijlen Wennemar Raffenberg en zijn echtgenote Hadewych het goed ther Midden verpand hebben aan Abell ther Midden en diens echtgenote Greyte, ter beslechting van hun geschil, dat Herbert Ulenbrocke en zijn echtgenote Rorige het goed ther Midden ieder jaar zullen kunnen inlossen op Sent Petersdach ad Cathedram (22 februari) en 8 dagen daarvoor of daarna tegen 53 gulden, terwijl Abell en Greyte ther Midden in het vervolg ieder jaar op Sent Mertijnsdach (11 november) een pachtsom zullen moeten betalen.
                opten Vrijdach nest na Sunte Scholasticen dage der hilgen junffrouwen
                a. Origineel. Inv. nr. 259. Met het zegel van de oorkonder in groene was.
                b. Afschrift door notaris Bernhardt Ummegrons, ongedateerd (16e eeuw). Inv. nr. 259.
                68 1492 november 29
                Gockel van Sunsebroke, broeder van Grete Tor Mydden to Overen Sunsebroke, Rotcher in der Poerbecke en Heynken Boerken, optredend voor Ffrederich, Heynken, Hennesken, Tylman, Telken en Nezeken, kinderen van Grete tor Mydden, enerzijds en Herman van Dungelen, domheer te Munster en zijn broeders Johan en Bernd van Dungelen en Wilhem Mey, gezworen rechtsdienaar van het gerecht te Hatnegge, optredend voor Herbert Ulenbroeke en zijn echtgenote Horige, anderzijds komen overeen, dat Grete's kinderen ten behoeve van Herbert en Rorige afstand zullen doen van hun rechten op het goed tor Mydden, behoudens de lijftocht, die hun moeder toekomt.
                op Sunte Andreas' avent
                Origineel. Inv. nr. 259. Met het zegel van Johan Bungener, richter te Hatnegge, in groene was.
                69 1492 november 29
                Hannes in der Rotchers Poerbecke, zoon van Grete tor Mydden, belooft Herbert Ulenbroeck en diens echtgenote Rozige te zullen vrijwaren van de schade, die zij mochten lijden, doordat Hannes' zuster Mette weigert afstand te doen van haar rechten op het goed tor Mydden.
                Origineel. Inv. nr. 259. Met het beschadigde zegel van Johan Bungener, richter te Hatnegge, in groene was.
              - Acte, waarbij Ernst en Wilhelm von Bodelschwingh en Wilhelm's echtgenote Aleid von Herzfeld aan Anthonis Gossen en Arnold Keilman hun goed de "Stockerwische", gelegen bij Hattingen, verpanden, 1589. Gecancelleerd. Met retroacta, 1491-1589., 260; 4 charters en 1 stuk
                Regesten nrs. 66 en 75.
                66 1491 mei 25
                Herbert Ulenbroick en Rorich, zijn echtgenote, wonende te Sunsebroeke, bekennen aan Johan Cloess en diens echtgenote Ida 8 Rijnse gouden gulden schuldig te zijn, waarvoor zij de Stockerwisch in pand geven.
                op Sunte Urbanus' dage
                Origineel. Inv. nr. 260. Met het zegel van Herbert Ulenbroick in groene was.
                75 1496 september 1
                Johan Cloes en zijn echtgenote Ide dederen aan Abel Sypman hun rechten op de Stockerwysch, die zij in pand houden van Herbert Ulenbroeck en diens echtgenote Rorich.
                op Sunte Egidiusdach
                Origineel. Inv. nr. 260. Met het beschadigde zegel van Johan Cloes in groene was.
              - Acte, waarbij Ernst von Bodelschingh aan Arnold Keilman de jongere verpandt een stuk dijk, gelegen naast een stuk land, dat Keilman al van hem in pand houdt, 1597; 261; 1 charter
              - Acte van cessie door Stine, weduwe van Coert Wilkens en haar kinderen aan Ernst von Bodelschwingh en zijn echtgenote Katharina von Gemmen van hun rechten op het "Wilkensgut" 1556. Met retroacta, 262; 2 charters en 1 stuk
                Zie ook nr. 241.
            - Linden
              - Acten van uitgifte door het vrije stift Essen van het aan de hof Nünning horige "Dorlemansgut": aan Conrad Dorleman en zij aanstaande echtgenote Katharina, 1623; aan Johanna Wilhelmina Sophia von Eller, weduwe van Johann Dieterich von Syberg, 1683 aan Dorothea Louisa von dem Busch, 1707., 1623, 1683, 1707; 263; 3 charters
              - Acte van verkoop door Everhard Dorleman en zijn echtgenote Katharina Bantenberg aan Johann Dieterich von Syberg van het "Dorlemansgut" gelegen te Linden, 1656. Met retroacta, 1535-1654., 1535-1656; 264; 3 charters en 1 omslag
                Regest nr. 106.
                106 1535 april 13
                Katherina Jongeman, nagelaten dochter van Johan Jongeman, belooft aan Herman, Tilman, Elsa, Tryna en de erfgenamen van Jacob, nagelaten kinderen van Johan Boekers, per jaar 1 Rijnse goudgulden te zullen betalen uit haar Dorlguet, gelegen te Linden, onder voorwaarde, dat zij deze verplichting mag afkopen tegen 21 Rijnse goudgulden.
                Dinxtach na den Sondach Misericordia Domini
                Origineel. Inv. nr. 264. Met het zegel van Werner Mey, richter te Hatneggen, in groene was.
              - Acte van verkoop door Johann Wortmann en zijn echtgenote Else Sonderman aan Johann Dieterich von Syberg van de hoeve Feldvort, gelegen te Linden, 1662; 265; 1 stuk
            - Spröckhövel
              - Acten van uitgifte door burgemeesters en raad van de stad Hattingen van het goed te Niedern-Boszel, gelegen in het kerspel Spröckhövel; aan Emma von Holligenstock, echtgenote van Dieterich zu Niedern-Boszel, aan Dieterich zu Boszel. Met een bijlage., 1655; 266; 2 charters en 1 stuk
              - Acte van cessie door Jurgen Osterhof en zijn echtgenote Grete zu Holthausen aan Johann Dieterich von Syberg van hun pandrechten op een stuk land van Dieterich zu Boszel, 1652; 267; 1 stuk
            - Wintz
              - Vonnis van de rechter te Hattingen, waarbij deze verklaart, dat een vordering van Friderich Wilhelm von Syberg op Heinrich Logman, waarvoor het "Logmansgut" te Wintz belast is, executabel is, 1678. Met retroacta, 1658-1677., 1658-1678; 268; 1 omslag
              - Acte van uitgifte door de vrije stiften Werden en Helmstedt aan Johan Freyherr von der Reck en zijn echtgenote Sophia Wilhelmina Johanna von Eller van het "Logmansgut" te Wintz, 1683; 269; 1 charter
              - Acten van uitgifte door het vrije stift Essen van de "Veltmanshof" te Wintz: aan Johann Bertram Marcker, 1644; aan Sophia Wilhelmina Johanna von Eller, 1681., 1644, 1681; 270; 2 charters
              - Acte van verkoop door de erfgenamen van Rutger Langerötger aan Johann Dieterich von Syberg van de "Veltmanshof" te Wintz, 1663. Met retroacta, 1624-1625., 1663, 1624-1625; 271; 2 charters en 1 stuk
        - Elders in het graafschap Mark, 2.
          - Barop, a.
            - Acte van belening door de markgraaf van Brandenburg als graaf van der Mark van Johann Dieterich von Syberg met het goed, de "Mittenhof", gelegen te Barop in het gerecht Hörde, 1668; 272; 1 charter
          - Bochum, b.
            - Acte van transport door Johann Hermann Pfannenkuch aan Johann Dieterich von Syberg van een deel van een weide, genaamd de Koppelkamp, gelegen onder het gerecht Bochum, 1658; 273; 1 charter
            - Acten van belening door het vrije stift Werden en Helmstedt van Ferdinand Sigismund Freyherr von Heiden met het goed "Velthausen" gelegen in het kerspel Bochum, 1726, 1729; 274; 2 charters
          - Huppelswyck, c.
            - Acte van uitgifte door het vrije stift Essen aan Margaretha von Gemen en haar dochter Katharina van het goed de "Broeckhof", horig tot de hof Suderwick en gelegen te Huppelswyck in het gerecht Recklinghausen, 1526; 275; 1 charter
              Regest nr. 98.
              98 1526 augustus 20